臺灣高等法院臺中分院民事裁定
110年度上字第257號
上  訴  人  陳俞君  
            阮美瑞  
上列上訴人因與被上訴人陳慧真間債務人異議之訴事件，不服本
院於中華民國111年3月9日所為第二審判決，提起上訴，本院裁
定如下：
    主  文
上訴人應於收受本裁定正本七日內，補繳第三審裁判費新臺幣60
,900元，並補提委任律師或具律師資格之關係人為訴訟代理人之
委任狀，如未依限補正，即裁定駁回上訴。
    理  由
一、按提起第三審上訴，應依民事訴訟法第77條之16規定，繳納
    裁判費，此為必須具備之程式；當事人提起第三審上訴，若
    未依上開規定繳納裁判費者，原第二審法院應定期間命其補
    正，如不於期間內補正，應以裁定駁回之，民事訴訟法第48
    1條準用第442條第2項定有明文。對於第二審判決上訴，上
    訴人應委任律師為訴訟代理人，但上訴人或其法定代理人具
    有律師資格者，不在此限；上訴人之配偶、三親等內之血親
    、二親等內之姻親，或上訴人為法人、中央或地方機關時，
    其所屬專任人員具有律師資格並經法院認為適當者，亦得為
    第三審訴訟代理人；第1項但書及第2項情形，應於提起上訴
    或委任時釋明之；上訴人未依第1項、第2項規定委任訴訟代
    理人，或雖依第2項委任，法院認為不適當者，第二審法院
    應定期先命補正，逾期未補正，亦未依第466條之2為聲請者
    ，第二審法院應以上訴不合法裁定駁回之，同法第466條之1
    定有明定。又債務人異議之訴之訴訟標的為該債務人之異議
    權，法院核定此項訴訟標的之價額，應以該債務人本於此項
    異議權，請求排除強制執行所有之利益為準（最高法院110
    年度台抗字第262號裁定意旨參照）。　　
二、經查，被上訴人起訴主張其提供坐落臺中市○○區○○○段000地
    號土地及同段507建號房屋（下合稱系爭不動產），為上訴
    人設定擔保債權總額新臺幣（下同）480萬元之最高限額抵
    押權登記（下稱系爭抵押權），以擔保上訴人與訴外人即債
    務人０００間之400萬元借款（下稱系爭借款）債務。嗣上訴人
    以拍賣抵押物裁定聲請強制執行，由臺灣臺中地方法院民事
    執行處以109年度司執字第65738號強制執行事件（下稱系爭
    強制執行事件）受理在案，然因有妨礙或消滅系爭抵押權行
    使之事由，而依強制執行法第14條第2項規定，訴請撤銷系
    爭強制執行事件之強制執行程序。經原審判決被上訴人勝訴
    ，並經本院判決駁回上訴人之上訴，上訴人不服，提起第三
    審上訴。本件上訴利益之訴訟標的價額，應以被上訴人因排
    除強制執行程序所得受之利益定之，上訴人之執行債權額為
    400萬元，而系爭不動產除設定系爭抵押權外，尚有先順位
    最高限額抵押權，其不動產價值顯逾執行債權額400萬元，
    應以價額較低者為準，故核定為400萬元，應徵第三審裁判
    費60,900元，未據繳納；上訴人復未依民事訴訟法第466條
    之1提出委任律師或具律師資格之關係人為訴訟代理人之委
    任狀，爰依前揭規定，命上訴人應於收受本裁定送達起7日
    內補正，逾期未補正，即駁回其上訴，特此裁定。
中　　華　　民　　國　　111 　年　　4 　　月　　19　　日
        　　   民事第四庭     審判長法　官  林慧貞
　　　　　　　　　　　　　　        法　官  莊嘉蕙
　　　　　　　　　　　　　　　      法　官  劉惠娟
正本係照原本作成。        
核定訴訟標的價額部分得抗告，其餘不得抗告。
如不服本裁定應於裁定送達後10日內向本院提出抗告理由狀（須
按他造人數附具繕本），並繳納抗告裁判費新台幣1000元。因疫
情而遲誤不變期間，得向法院聲請回復原狀。
                                    書記官  陳文明
中　　華　　民　　國　　111 　年　　4 　　月　　19　　日